【裁判字號】    96,易,3636
【裁判日期】    970107
【裁判案由】    毒品危害防制條例
【裁判全文】
臺灣板橋地方法院刑事判決              96年度易字第3636號
公  訴  人  臺灣板橋地方法院檢察署檢察官
被      告  甲○○
上列被告因毒品危害防制條例案件，經檢察官提起公訴（96年度
毒偵字第7796號），本院判決如下：
    主  文
甲○○施用第二級毒品，累犯，處有期徒刑捌月，扣案之玻璃球
吸食器壹個（含量微無法秤重且無法析離之甲基安非他命殘渣）
、甲基安非他命壹包（淨重零點貳公克）均沒收銷燬之。
    事  實
一、甲○○前兩度因施用毒品案件，分別經觀察勒戒後，均認無
    繼續施用毒品之傾向，分別於民國87年7 月22日、88年2 月
    22日釋放出所，並先後經臺灣板橋地方法院檢察署檢察官於
    87年8 月10日、88年2 月22日為不起訴處分確定；又因竊盜
    案件，經本院以89年易字第722 號判處有期徒刑7 月，經臺
    灣高等法院以89年上易字第3682號判決駁回上訴確定；嗣再
    因施用毒品案件，經臺灣士林地方法院以89年易字第101 號
    判處有期徒刑6 月確定；復因轉讓毒品案件，經臺灣高等法
    院以89年上訴字第3500號判處有期徒刑8 月確定；上揭3 案
    ，經臺灣高等法院以91年聲字第334 號裁定應執行有期徒刑
    1 年7 月確定；又因施用毒品案件，經臺灣士林地方法院以
    90年度易字第578 號判處有期徒刑7 月確定；另因竊盜案件
    ，經臺灣士林地方法院以90年度簡字第1289號判處有期徒刑
    6 月確定；復因竊盜案件，經本院以91年度易字第1168號判
    處有期徒刑8 月確定；再因竊盜案件，經臺灣桃園地方法院
    以91年度易字第1760號判決處有期徒刑6 月確定；上揭4 案
    ，嗣經臺灣桃園地方法院以93年聲字第955 號裁定應執行有
    期徒刑2 年確定，入監執行後，於93年12月9 日假釋出監，
    至94年2 月11日止，未經撤銷假釋，其未執行之刑，以已執
    行論；再因施用毒品案件，經臺灣桃園地方法院以95年度桃
    簡字第943 號判處有期徒刑6 月確定，於95年12月27日執行
    完畢；又因施用毒品案件，經本院以95年度易字第2125號判
    處有期徒刑7 月，減為有期徒刑3 月又15日確定，於96年8
    月6 日執行完畢。猶不知悔改，另基於施用第二級毒品之犯
    意，於96年10月3 日晚間9 時許，在臺北縣板橋市○○路93
    號1 樓住處內，以火燒烤玻璃球吸食其煙之方式，施用第二
    級毒品甲基安非他命。嗣於96年10月4 日下午3 時30分許，
    為警持本院所核發之搜索票，在上址住處內進行搜索而查獲
    ，並扣得玻璃球1 個（含量微無法秤重且無法析離之甲基安
    非他命殘渣）及甲基安非他命1 包（淨重0.32公克）。
二、案經臺北縣政府警察局海山分局移送臺灣板橋地方法院檢察
    署檢察官偵查後起訴。
    理  由
一、上開施用毒品之事實，業據被告甲○○自白不諱，而被告於
    前揭時地為警查獲，並扣得其所有如事實欄所載之物品，有
    搜索扣押筆錄及扣押物品目錄表、扣押物品照片等附卷可稽
    ，而被告經警採集尿液送驗結果，確呈安非他命、甲基安非
    他命（施用過甲基安非他命之代謝物），有臺灣檢驗科技股
    份有限公司96年10月26日濫用藥物檢驗報告等在卷足憑，綜
    上足徵被告之任意性自白確與事實相符。次查被告有事實欄
    一所載前因施用毒品行為經過觀察勒戒及判刑執行完畢之紀
    錄，有臺灣高等法院被告前案紀錄表可按，是被告5 年內再
    犯本件施用毒品罪，亦甚明確，故按上規定，本件自應逕行
    追訴處罰。從而本件事證已臻明確，應依法論科。
二、按甲基安非他命為毒品危害防制條例第2 條第2 項第2 款明
    定之第二級毒品。是核被告上開所為，係犯毒品危害防制條
    例第10條第2 項之施用第二級罪。被告持有第二級毒品甲基
    安非他命後，進而施用，其持有之低度行為應被其施用之高
    度行為所吸收，均不另論罪。查被告有如事實欄一所載犯罪
    科刑及執行之紀錄，有臺灣高等法院被告前案紀錄表在卷可
    稽，於有期徒刑執行完畢後5 年內，故意再犯本件有期徒刑
    以上之罪，應依刑法第47條第1 項之規定，論以累犯，並加
    重本刑至二分之一。爰審酌被告曾因施用毒品犯行執行觀察
    、勒戒，在該程序執行完畢後5 年內，又陸續再犯施用毒品
    罪，並經法院判處罪刑，仍不知警惕，復再施用本件毒品，
    顯無改過之意，惟念其施用毒品乃戕害自己身心健康，尚未
    危及他人，犯後於本院審理期日已坦承全部犯行之態度等一
    切情狀，量處如主文所示之刑。扣案之甲基安非他命係第二
    級毒品，而包裝該毒品之包裝袋，無論以何種方式分離，包
    裝袋均會有極微量毒品殘留，及已施用過甲基安非他命之玻
    璃球吸食器1 個，其上含有微量之甲基安非他命殘渣而難以
    析離，自均應依毒品危害防制條例第18條第1 項前段宣告沒
    收銷燬。
據上論斷，應依刑事訴訟法第299 條第1 項前段，毒品危害防制
條例第10條第2 項、第18條第1 項前段，刑法第11條、第47 條
第1 項，判決如主文。
本案經檢察官陳伯均到庭執行職務。
中    華    民    國    97    年    1     月    7     日
                  刑事第十庭    法  官  歐陽漢菁
以上正本證明與原本無異。
如不服本判決，應於判決送達後10日內，向本院提出上訴狀。
                                書記官  李崇文
中    華    民    國    97    年    1     月    8     日
附錄本案論罪科刑法條全文
毒品危害防制條例第10條
施用第一級毒品者，處 6 月以上 5 年以下有期徒刑。
施用第二級毒品者，處 3 年以下有期徒刑。


司法院資訊處製作；財團法人民間司法改革基金會備份。
